【裁判字號】    89,訴,77
【裁判日期】    900227
【裁判案由】    侵權行為損害賠償
【裁判全文】
臺灣高等法院臺中分院民事判決      八十九年度訴字第七七號
      原      告  丙○○
      被      告  乙○○
                               （在台灣彰化看守所執行中）
                  甲○○      .
                              .
      右一被  告  洪錫爵律師
      訴訟代理人
右被告等因業務過失傷害上訴一案，經本院刑事庭裁定移送，本院判決如左：
      主      文
被告等應連帶給付原告新台幣玖拾捌萬捌仟捌佰玖拾伍元，及自八十九年五月十日起
至清償日止，按週年利率百分之五計算之利息。
原告其餘之訴駁回。
訴訟費用由被告負擔五分之三，餘由原告負擔。
原告假執行之聲請駁回。
      事      實
甲、原告方面：
一、聲請：求為判決：
  (一)被告等應連帶給付原告新台幣一百五十八萬八千八百九十五元及自起訴狀繕本送
    達被告之翌日起至清償日止，按週年利率百分之五計算之利息。
  (二)訴訟費用由被告等負擔。
  (三)請准供擔保宣告假執行。
二、陳述：
  (一)被告乙○○為被告甲○○僱用，駕駛自用小貨車運送海產魚貨給顧客之送貨員，
    於民國（下同）八十八年四月二十四日上午六時廿分許，駕駛車牌ＯＭ－九二五
    號自用小貨車，沿彰化縣溪州鄉○○村○○路，由溪州鄉往北斗鎮方向行駛，途
    經該路四段三十八號大彰加油站欲入內加油時，當時正下雨，應注意汽車行進中
    駕駛人應注意車前狀況，隨時採取必要安全措施；又汽車行駛至公共場所出入口
    或因雨霧致視線不清時，應減速慢行，作隨時停車之準備，而依當時情形又無不
    能注意之情事，竟疏於注意，貿然以高速駛入該加油站，致因天雨地滑煞車不及
    ，車輛失控撞擊加油站之護欄後，再衝撞在路旁躲雨之原告及張蔡翠花，致原告
    受右脛骨及腓骨骨折等嚴重傷害，張蔡翠花則受頭部外傷、腦挫傷等傷害，送醫
    不治死亡，案經檢察官提起公訴，為鈞院判處有期徒刑八月確定在案。
  (二)原告受傷後，送經彰化基督教醫院等處醫治，計用去醫藥費三十四萬四千四百七
    十一元，但因被告甲○○已先支付三萬元作為休養費，同意由此部分扣除，僅請
    求三十一萬四千百七十一元（原告日後尚須取出腿部鋼釘，保留該部分之請求）
    。又出院後，遵照醫囑繼續前往彰化基督教醫院門診治療，用去計程車費三萬二
    千元。再原告被傷前在大昌製材加工廠受僱為員工，依八十八年度扣繳憑單原告
    每月可賺薪資一萬五千一百二十元之標準計算，往後原告無法再從事該製材廠工
    作，至六十歲退休，尚有十六個月又十七天，計減少薪津二十四萬二千四百二十
    四元，凡此均因被告乙○○之傷害而受損失，被告甲○○為乙○○之僱用人，乙
    ○○係因執行職務時不法侵害原告，依法被告等自應負連帶賠償責任。
  (三)原告被傷至今尚未痊癒，在此期間除傷部痛苦萬分外，精神更受重大刺激，無法
    彌補，爰請求連帶給付慰藉金一百萬元，聊資補償。
三、證據：提出診斷書影本五件、醫藥費收據五十三張、支付計程車費收據六張、勞
    工保險卡影本一張、保險費明細表一張、身心障礙手冊影本一張、八十八年度所
    得稅扣繳憑單影本一張為證。
乙、被告方面：
一、聲請：均求為判決駁回原告之訴，訴訟費用由原告負擔。被告甲○○並求為如受
    不利之判決，願供擔保，請准免為假執行。
二、陳述：
  (一)被告等對乙○○過失傷害原告之事實並不爭執。
  (二)被告等不爭執醫藥費。
  (三)被告甲○○主張原告所受之傷並非達於完全喪失工作能力之程度，任職大昌製材
    工廠所擔任雜務亦非笨重工作，又車禍發生時原告並無工作，不得請求喪失勞動
    能力損失。
  (四)慰撫金部分，原告請求一百萬元尚屬過高。且原告請求之計程車費亦不必要。
丙、本院依職權函查彰化基督教醫院原告之傷勢及函財政部中區國稅局北斗稽徵所調
    取原告八十六年至八十七年所得稅申報資料及扣繳憑單並偵訊大昌木材廠負責人
    林騰輝。
      理      由
一、原告主張被告乙○○為被告甲○○僱用之司機，駕駛自用小貨車運送海產予顧客
    。於八十八年四月二十四日上午六時廿分許，駕駛車牌ＯＭ－九二五號自用小貨
    車，沿彰化縣溪州鄉○○村○○路，由溪州鄉往北斗鎮方向行駛，途經該路四段
    三十八號大彰加油站欲入內加油時，當時正下雨，應注意汽車行駛中駕駛人應注
    意車前狀況，隨時採取必要之安全措施，作隨時停車之準備，意疏於注意，以高
    速駛入加油站，致因天雨路滑煞車不及，車輛失控撞擊加油站之護欄後，再撞及
    路旁躲雨之原告，致原告受有右脛骨及腓骨骨折之傷害等情，已據原告提出診斷
    書五件為訴，並為被告等所不爭執，而被告乙○○並因而經本院以八十九年度交
    上訴字第四五○號刑事判決判處有期徒刑八月確定在案，有判決書附卷可稽，原
    告主張之事實，自可信為真實。
二、按因故意或過失不法侵害他人之權利者，負損害賠償責任；不法侵害他人之身體
    、健康、自由或名譽者，被害人雖非財產上之損害，亦得請求賠償相當之金額；
    又受僱人因執行職務，不法侵害他人之權利者，由僱用人與行為人連帶負賠償責
    任，民法第一百八十四條第一項前段、第一百九十五條第一項前段、第一百八十
    八條第一項前段分別定有明文。從而原告訴請被告連帶賠償其醫藥費、計程車費
    、無法工作之收入損失及慰藉金部分，自屬有據，至其請求之金額分述如下：
  (一)醫藥費部分：原告主張其受傷後在彰化基督教醫院等治療花去醫藥費三十四萬四
    千四百七十一元，業據其提出醫藥費收據五十三張為證，並為被告等所不爭執，
    堪認為真實。惟被告甲○○己先支付三萬元之休養費，原告復同意予以扣除，僅
    請求三十一萬四千四百七十一元，核屬正當，應予准許。
  (二)計程車費支出部分：原告主張在醫療期間，無法乘坐公車，請求計程車費三萬二
    千元。本院查原告右脛骨及腓骨開放性骨折，依照其傷勢，應無法乘坐公車，必
    須以計程車代步往醫院門診，復據其提出天寶汽車行出具之收據，本院認為係醫
    療傷勢所必需，應予以准許。
三、無法工作損失部分：原告主張其原在大昌製材廠工作，依八十八年度所得稅扣繳
    憑單記載，其每月薪資為一萬五千一百二十元，業據其提出八十八年度所得稅扣
    繳憑單為證，並經證人即大昌製材廠負責人林騰輝到庭證稱原告係其員工，做雜
    務工作，每月薪水一萬六千五百元，自車禍後即未再工作，因店內物品堆放高高
    低低，原告已無法勝任做此工作等語，而彰化基督教醫院並函發本院稱原告下肢
    所受傷害甚嚴重，故無法從事笨重工作，本院斟酌原告所受傷害認為其已喪失工
    作能力，其請求每月一萬五千一百元之喪失工作能力損失，核准正當。準此，原
    告受傷日即八十八年四月二十四日時，其年齡為五十八歲七月又十四天，原告主
    張其六十歲退休，故尚有一年四月又十七天之工作期間，依霍夫曼式計算扣除中
    間利息，其無法工作損失，為二十四萬五千九百零一元，原告僅請求二十四萬二
    千四百二十四元未逾其得請求之金額，故就此部分，應予准許。
四、慰藉金部分：原告主張伊車禍受傷，痛苦至極，請岐慰藉金一百萬元。本院審酌
    原告傷勢甚重，無法工作，僅國小畢業，並無恒產，被告乙○○國中畢業，現服
    刑中，被告甲○○經營海產，已經賠償死者蔡翠花，並給付原告看護費用六萬元
    等情況，認為以四十萬元為適當，超過部分不應准許。
五、綜上，原告請求之金額共九十八萬八千八百九十五元及自起訴狀繕本送達被告等
    之翌日即八十九年五月十日起至清償日止，按週年利率百分之五計算之利息，為
    有理由，應予准許。逾此部分及其利息之請求，均為無理由，應予駁回。
六、原告勝訴部分，未逾新台幣一百萬元，依法不得上訴，本判決宣示時即告確定，
    自無宣告假執行或免為假執行之必要，其假執行之聲請亦應駁回。
七、據上論結，本件原告之訴為一部有理由，一部無理由，依民事訴訟法第七十九條
    但書，判決如主文。
中      華      民      國    九十      年      二      月    二十七    日
~B1民事第三庭審判長法  官  陳照德
~B2                法  官  陳成泉
~B3                法  官  曾謀貴
右為正本係照原本作成。
兩造均不得上訴。
~B                書記官  林振甫
中      華      民      國    九十      年      三      月      一      日
                                                                        Ｙ


司法院資訊處製作；財團法人民間司法改革基金會備份。
